---
title: "Visualización de datos de Junco vulcani en Costa Rica"
author: "Gabriela Becerra (C01067)"
date: "17/6/2021"
output: html_document
---

```{r setup, include=FALSE}
knitr::opts_chunk$set(echo = TRUE)
```
<br>

### Introducción
<br>
El junco de los páramos (*Junco vulcani*) habita en zonas abiertas en elevaciones altas, usualmente por encima de los 3000 m. Suele posarse sobre el suelo en pequeños arbustos, generalmente en parejas o en grupos pequeños. Su rango es muy limitado: solo en Costa Rica o en el oeste de Panamá (eBird, [Junco vulcani](https://ebird.org/species/voljun1)).
<br>
<br>

#### Carga de paquetes
```{r, warning=FALSE, message=FALSE}
library(dplyr)
library(sf)
library(DT)
library(plotly)
library(leaflet)
library(viridis)
```
<br>

#### Carga de datos
```{r carga-datos}
# Paleta de colores
pal <- viridis(12)

# Cantones
cantones <-
  st_read(
    "https://raw.githubusercontent.com/gf0604-procesamientodatosgeograficos/2021i-datos/main/ign/delimitacion-territorial-administrativa/cr_cantones_simp_wgs84.geojson",
    quiet = TRUE
  )


# Carga de datos
junco_vulcani <-
  st_read(
    "https://raw.githubusercontent.com/gf0604-procesamientodatosgeograficos/2021i-datos/main/gbif/junco_vulcani-cr-registros.csv",
    options = c(
      "X_POSSIBLE_NAMES=decimalLongitude",
      "Y_POSSIBLE_NAMES=decimalLatitude"
    ),
    quiet = TRUE
  )
# Asignación de CRS
st_crs(junco_vulcani) = 4326

```
<br>

```{r}
# Cruce de datos de cantones
junco_vulcani <- 
  junco_vulcani %>%
  st_join(cantones["canton"])
```


### Tabla de registros de presencia
```{r}
junco_vulcani %>%
  st_drop_geometry() %>%
  select(stateProvince, canton, locality, eventDate) %>%
  datatable(colnames = c(
    "Provincia",
    "Cantón",
    "Localidad",
    "Fecha"), 
    options = list(searchHighlight = TRUE)
  )
```


<br>

### Gráfico de estacionalidad
```{r}
# Gráfico de registros de presencia por mes
junco_vulcani %>%
  st_drop_geometry() %>%
  group_by(mes = format(as.Date(eventDate, "%Y-%m-%d"), "%m")) %>%
  summarize(suma_registros = n()) %>%
  filter(!is.na(mes))  %>%
  plot_ly(x = ~ mes,
          y = ~ suma_registros) %>%
  layout(title = "Estacionalidad",
         xaxis = list(title = "Mes"),
         yaxis = list(title = "Cantidad de registros"))
```

```{r, warning = FALSE}
# Gráfico de registros de presencia por mes
junco_vulcani %>%
  st_drop_geometry() %>%
  group_by(anio = format(as.Date(eventDate, "%Y-%m-%d"), "%Y")) %>%
  summarize(suma_registros = n()) %>%
  filter(!is.na(anio))  %>%
  filter(anio >= 2011) %>%
  plot_ly(x = ~ anio,
          y = ~ suma_registros, type = "bar", color = "pal") %>%
  layout(title = "Estacionalidad",
         xaxis = list(title = "Año"),
         yaxis = list(title = "Cantidad de registros"))
```



<br>


### Gráfico de historial
```{r}
# Gráfico de registros de presencia por mes
junco_vulcani %>%
  st_drop_geometry() %>%
  group_by(mes = format(as.Date(eventDate, "%Y-%m-%d"), "%m")) %>%
  summarize(suma_registros = n()) %>%
  filter(!is.na(mes))  %>%
  plot_ly(x = ~ mes,
          y = ~ suma_registros,
          type="scatter", mode = "markers", fill = "tozeroy", fillcolor = "#009999") %>%
  layout(title = "Estacionalidad",
         xaxis = list(title = "Mes"),
         yaxis = list(title = "Cantidad de registros"))
```


<br>


### Mapa de distribución
```{r}
# Mapa de registros de presencia
junco_vulcani %>%
  select(stateProvince,
         canton,
         locality,
         eventDate) %>%
  leaflet() %>%
  addProviderTiles(providers$OpenStreetMap.Mapnik, group = "OpenStreetMap") %>%
  addProviderTiles(providers$Stamen.TonerLite, group = "Stamen Toner Lite") %>%
  addProviderTiles(providers$Esri.WorldImagery, group = "Imágenes de ESRI") %>%
  addCircleMarkers(
    stroke = F,
    radius = 4,
    fillColor = '#660099',
    fillOpacity = 1,
    popup = paste(
      junco_vulcani$stateProvince,
      junco_vulcani$canton,
      junco_vulcani$locality,
      junco_vulcani$eventDate,
      sep = '<br/>'
    ),
    group = "Junco vulcani"
  ) %>%
  addLayersControl(
    baseGroups = c("OpenStreetMap", "Stamen Toner Lite", "Imágenes de ESRI"),
    overlayGroups = c("Terciopelos (Bothrops asper)")
  ) %>%
  addMiniMap(
    tiles = providers$Stamen.OpenStreetMap.Mapnik,
    position = "bottomleft",
    toggleDisplay = TRUE
  )
```



<br>

