---
title: "Visualización de datos de Junco vulcani en Costa Rica"
author: "Gabriela Becerra (C01067)"
date: "17/6/2021"
output: html_document
---

```{r setup, include=FALSE}
knitr::opts_chunk$set(echo = TRUE)
```
<br>
### Introducción
<br>
El junco de los páramos (*Junco vulcani*) habita en zonas abiertas en elevaciones altas, usualmente por encima de los 3000 m. Suele posarse sobre el suelo en pequeños arbustos, generalmente en parejas o en grupos pequeños. Su rango es muy limitado: solo en Costa Rica o en el oeste de Panamá (eBird, [Junco vulcani](https://ebird.org/species/voljun1)).
<br>
<br>

#### Carga de paquetes
```{r, warning=FALSE, message=FALSE}
library(dplyr)
library(sf)
library(DT)
library(plotly)
library(leaflet)
```
<br>

#### Carga de datos
```{r carga-datos}

cantones <-
  st_read(
    "https://raw.githubusercontent.com/gf0604-procesamientodatosgeograficos/2021i-datos/main/ign/delimitacion-territorial-administrativa/cr_cantones_simp_wgs84.geojson",
    quiet = TRUE
  )


# Carga de datos
junco_vulcani <-
  st_read(
    "https://raw.githubusercontent.com/gf0604-procesamientodatosgeograficos/2021i-datos/main/gbif/junco_vulcani-cr-registros.csv",
    options = c(
      "X_POSSIBLE_NAMES=decimalLongitude",
      "Y_POSSIBLE_NAMES=decimalLatitude"
    ),
    quiet = TRUE
  )
# Asignación de CRS
st_crs(junco_vulcani) = 4326

View(junco_vulcani)
```
<br>

```{r}
# Cruce de datos de cantones
junco_vulcani <- 
  junco_vulcani %>%
  st_join(cantones["canton"])
```


### Tabla de registros de presencia
```{r}
junco_vulcani %>%
  st_drop_geometry() %>%
  select(stateProvince, canton, locality, eventDate) %>%
  datatable(colnames = c(
    "Provincia",
    "Cantón",
    "Localidad",
    "Fecha"), 
    options = list(searchHighlight = TRUE)
  )
```


<br>

### Gráfico de estacionalidad

<br>


### Gráfico de historial

<br>


### Mapa de distribución

<br>

